【裁判字號】    97,抗,307
【裁判日期】    970919
【裁判案由】    損害賠償
【裁判全文】
臺灣臺中地方法院民事裁定               97年度抗字第307號
抗  告  人  泰安產物保險股份有限公司
法定代理人  乙○○
上列抗告人與相對人甲○○○ ○○○○○ ○○○○○○○間請求損害賠償事件，
抗告人對於中華民國97年8月4日本院台中簡易庭所為裁定 (97年
度中簡字第3278號)，提起抗告，本院裁定如下：
    主    文
原裁定廢棄，發回本院台中簡易庭。
    理    由
一、抗告意旨略以：本件抗告人係主張被保險人自由時報公司進
    口新聞紙捲一批，委由相對人自韓國運至臺中，而貨物抵臺
    中港後，受貨人提領時發現系爭貨物遭受水濕，相對人既簽
    發清潔提單，應依債務不履行之規定負損害賠償責任，抗告
    人依保險代位並受讓被保險人自由時報公司對相對人可得行
    使之損害賠償請求權。依海商法第78條第1項及民事訴訟法
    第12條之規定，原審即有管轄權。再系爭貨物之水濕結果，
    於我國境內仍持續發生，一直到臺中，相對人侵權行為之一
    部結果地在臺中，依民事訴訟法第15條第1項之規定，原審
    亦有管轄權。原審以其就本件無管轄權，亦無從移送該管管
    轄法院駁回抗告人之訴及假執行之聲請，即不應維持，請廢
    棄原裁定等語。
二、按抗告法院認抗告為有理由者，應廢棄或變更原裁定；非有
    必要，不得命原法院或審判長更為裁定；民事訴訟法第492
    條定有明文。此依同法第436條之1第3項之規定，於對於簡
    易程序之第一審裁判之抗告程序，亦準用之。次按因契約關
    係涉訟者，倘當事人定有債務履行地時，依民事訴訟法第12
    條之規定，即得由該履行地國之法院，行使審判權。又按裝
    貨港或卸貨港為中華民國港口者之載貨證券所生之爭議，得
    由我國裝貨港或卸貨港或其他依法有管轄權之法院管轄，海
    商法第78條第1項亦有明文。
三、經查本件抗告人乃本於保險代位行使自由時報公司對相對人
    因載貨證券債務不履行之損害賠償法律關係，對相對人為請
    求，依其載貨證券所載，臺中乃為卸貨港，此有載貨證券在
    卷可稽。臺中既為卸貨港，即為該載貨證券所定之債務履行
    地，是依上開民事訴訟法第12條及海商法第78條第1項之規
    定，原審就本事件即有管轄權。原審以其就本件無管轄權，
    亦無從移送該管管轄法院駁回抗告人之訴及假執行之聲請，
    容有未合。
四、抗告人請求將原裁定廢棄，應認抗告為有理由，爰由本院將
    原裁定廢棄，發回本院台中簡庭更為審理。
五、依民事訴訟法第436條之1第3項、第492條，裁定如主文。
中    華    民    國    97    年    9     月    19    日
                  民事第二庭    審判長  許秀芬
                                法  官  楊國精
                                法  官  陳秋月
正本係照原本作成。
不得再抗告。
中    華    民    國    97    年    9     月    19    日
                                書記官  廖曉鐘


司法院資訊處製作；財團法人民間司法改革基金會備份。
